【裁判字號】    97,訴,284
【裁判日期】    970229
【裁判案由】    槍砲彈藥刀械管制
【裁判全文】
臺灣板橋地方法院刑事判決               97年度訴字第284號
公  訴  人  臺灣板橋地方法院檢察署檢察官
被      告  甲○○
選任辯護人  吳磺慶律師
上列被告因違反槍砲彈藥刀械管制條例案件，經檢察官提起公訴
（96年度偵字第26195號），本院判決如下：
    主  文
甲○○未經許可，持有可發射子彈具有殺傷力之改造手槍（槍枝
管制編號：0000000000），處有期徒刑貳年，併科罰金新臺幣伍
萬元，罰金如易服勞役，以新臺幣壹仟元折算壹日。緩刑伍年。
扣案如附表編號1 所示之物，沒收之。
    事  實
一、甲○○未經主管機關許可，於民國（下同）96年9 月底，在
    臺北縣樹林市○○街附近，拾獲他人棄置具有殺傷力之仿FN
    廠1910型半自動手槍製作之改造手槍（槍枝管制編號：0000
    000000）1 支，而持有之。嗣同年10月22日50分許，在臺北
    縣樹林市○○街12號2 樓住處為警查獲，並扣得上開手槍1
    支（含彈匣1 個，已損壞）及安非他命吸食器1 組、玻璃管
    1 支（涉嫌施用毒品部分，另案偵辦）【以上扣案物，詳如
    附表所示】，因悉上情。
二、案經臺北縣政府警察局樹林分局移由臺灣板橋地方法院檢察
    署檢察官偵查起訴。
    理  由
一、證據能力之說明：
    按被告以外之人於審判外之言詞或書面陳述，除法律有規定
    者外，不得作為證據，刑事訴訟法第159 條第1 項固定有明
    文。惟被告以外之人於審判外之陳述，雖不符同法第159 條
    之1 至之4 之規定，而經當事人於審判程序同意作為證據，
    法院審酌該言詞陳述或書面陳述作成時之情況，認為適當者
    ，亦得為證據；當事人、代理人或辯護人於法院調查證據時
    ，知有第159 條第1 項不得為證據之情形，而未於言詞辯論
    終結前聲明異議者，視為有前項之同意，此觀同法第159 條
    之5 規定甚明。查本件被告、檢察官、辯護人於本院程序中
    均未就證據能力提出爭執，且迄於言詞辯論終結前，亦未就
    本院所調查之證據主張有刑事訴訟法第159 條第1 項不得為
    證據之情形，應認均已同意得作為本案之證據。從而，下述
    證據資料縱有屬傳聞證據，或且不符刑事訴訟法第159 條之
    1 至之4 之規定者，經本院審酌各該證據資料作成時之一切
    客觀情況，認無不適當之情事，均認有證據能力，合先敘明
    。
二、本案犯罪事實之認定：
(一)、訊據被告坦承上述未經許可而持有改造手槍之犯罪事實與查
    獲過程，核與其於警詢、偵查，以及本院準備程序暨審理中
    之供述，互核相符，此外，復有扣案如附表所示編號1 之物
    可佐，是被告如上自白，核與事實相符，足堪採信。
(二)、扣案槍枝，經內政部警政署刑事警察局鑑定結果如下：
    １、附表編號1 之槍枝（含彈匣，已經損壞），係由仿FN廠
        1910型半自動手槍所製造之槍枝，換裝土造金屬槍管而
        成，擊發功能正常，可擊發適用之子彈使用，認具殺傷
        力。
    ２、上開鑑定結果，有該局96年11月8 日刑鑑字第09601628
        93號槍彈鑑驗書附於偵查卷可查。
(三)、綜上所述，本件事證已臻明確，被告有如事實欄所載未經許
    可而持有具殺傷力之改造手槍之犯行，足以認定，應予依法
    論科。
三、本案論罪科刑之法律適用：
(一)、核被告甲○○所為，係犯槍砲彈藥刀械管制條例第8 條第4
    項之罪（即未經許可持有附表編號1 所示其他可發射子彈具
    有殺傷力之改造槍枝）。
(二)、被告如上未經許可持有改造槍枝之行為固為法所不許，然其
    持有時間非長，復無持該槍枝為他項犯行，未造成實害，析
    其犯罪情節應屬輕微，其年輕識淺，一時失慮，因肇犯行，
    犯後復坦認全情，要具悔意，所犯本件之未經許可持有可發
    射子彈具殺傷力之改造手槍罪，法定本刑為3 年以上10年以
    下有期徒刑，併科新臺幣700 萬元以下罰金，與其犯罪情節
    相較，實屬情輕法重，客觀上應足以引起一般人之同情，有
    堪資憫恕之處，本院因認縱處以法定最低刑度之3 年有期徒
    刑，猶嫌過重，爰依刑法第59條之規定，減輕其刑。
(三)、爰審酌被告甲○○素行（有卷附臺灣高等法院被告前案紀錄
    表足稽），教育程度為高中畢業（參被告警詢筆錄教育程度
    欄），智識能力非顯著欠缺，僅一時好奇非法持有，動機雖
    非惡劣，但行為仍有可訾，且其擅自持有槍枝之行為，有危
    及社會公安之虞，惟其在警偵訊暨審理中均已能坦白犯行，
    犯後態度尚非不佳等一切情狀，酌情量處如主文所示之刑，
    並就罰金刑部分，諭知易服勞役之折算標準。另被告前未曾
    受有期徒刑以上刑之宣告，有本院97年2 月22日列印之臺灣
    高等法院被告前案紀錄表可按，其經此偵審科刑程序之教訓
    ，稽之全情並非必以執行刑罰為唯一必要，是本院因認以暫
    不執行其所受宣告之刑較為適當，爰為諭知如主文所示之緩
    刑期間，用啟自新。
(四)、扣案如附表編號1 所示之槍枝，為違禁物，應依刑法第38條
    第1 項第1 款宣告沒收之，至彈匣固已損壞喪失其固有功能
    ，然整體觀察，仍為槍枝之一部，仍應併同槍枝一併宣告沒
    收之；至編號2 、3 之物部分，核與本件持有槍枝部分之犯
    行無關，於本件毋庸為任何處理，附帶說明。
據上論斷，應依刑事訴訟法第299 條第1 項前段，槍砲彈藥刀械
管制條例第8 條第4 項，刑法第11條前段、第59條、第42條第3
項、第74條第1 項第1 款、第38條第1 項第1 款，判決如主文。
本案經檢察官吳文正到庭執行職務。
中    華    民    國    97    年    2     月    29    日
                  刑事第5 庭審判長法  官  陳財旺
                                  法  官  潘長生
                                  法  官  黎錦福
上列正本證明與原本無異。
如不服本判決，應於判決送達後10日內敘明上訴理由，向本院提
出上訴狀（應附繕本），上訴於臺灣高等法院。
                                  書記官  蔡麗春
中    華    民    國    97    年    2     月    29    日
附錄本案論罪科刑法條全文：
槍砲彈藥刀械管制條例第8條
未經許可，製造、販賣或運輸鋼筆槍、瓦斯槍、麻醉槍、獵槍、
空氣槍或第4 條第1 項第1 款所定其他可發射金屬或子彈具有殺
傷力之各式槍砲者，處無期徒刑或5 年以上有期徒刑，併科新臺
幣1 千萬元以下罰金。
未經許可，轉讓、出租或出借前項所列槍枝者，處5 年以上有期
徒刑，併科新臺幣1 千萬元以下罰金。
意圖供自己或他人犯罪之用，而犯前二項之罪者，處無期徒刑或
7 年以上有期徒刑，併科新臺幣 1 千萬元以下罰金。
未經許可，持有、寄藏或意圖販賣而陳列第1 項所列槍枝者，處
3 年以上10年以下有期徒刑，併科新臺幣700 萬元以下罰金。
第1 項至第3 項之未遂犯罰之。
附表：
┌──┬───────────┬───┬────────┐
│編號│品                  名│數  量│備            註│
├──┼───────────┼───┼────────┤
│ 1  │改造手槍（含彈匣）    │1支   │經鑑定改造槍枝，│
│    │                      │      │具有殺傷力槍枝管│
│    │                      │      │制編號：00000000│
│    │                      │      │93號；彈匣，已經│
│    │                      │      │損壞。          │
├──┼───────────┼───┼────────┤
│ 2  │安非他命吸食器        │1組   │應於其涉犯施用毒│
│    │                      │      │品部分之犯行核處│
│    │                      │      │，與本案無關。  │
├──┼───────────┼───┼────────┤
│ 3  │玻璃管                │1支   │同      上      │
└──┴───────────┴───┴────────┘


司法院資訊處製作；財團法人民間司法改革基金會備份。
